臺灣臺中地方法院民事裁定
111年度抗字第78號
抗  告  人  蘇維君  


相  對  人  林煜超  



上列當事人間因本票裁定事件，抗告人對於民國111年2月23日本
院民事庭司法事務官所為111年度司票字第996號裁定提起抗告，
本院合議庭裁定如下：
    主      文
抗告駁回。
抗告程序費用新臺幣壹仟元由抗告人負擔。
    理      由
一、抗告意旨略以：相對人未曾就發票日為民國107年2月20日、
    票據號碼：TH0000000號、面額新臺幣（下同）300萬元之本
    票1紙（下稱系爭本票）向抗告人為付款之提示或請求付款
    ，與票據法規定本票需經提示之要件不合，原裁定竟准予強
    制執行，自屬違誤。故依法提起抗告，請求廢棄原裁定等語
    。
二、執票人向本票發票人行使追索權時，得聲請法院裁定後強制
    執行，票據法第123條定有明文。又本票既載明免除作成拒
    絕證書，則執票人聲請裁定准予強制執行時，自毋庸提出已
    為付款提示之證據。且本票執票人依票據法第123條規定向
    本票發票人行使追索權，聲請法院裁定准予強制執行，係屬
    非訟事件，對於此項聲請所為裁定，僅依非訟事件程序，就
    本票形式上之要件是否具備予以審查為已足。發票人如主張
    執票人未為提示，依票據法第124條準用同法第95條但書之
    規定，應由其負舉證之責（最高法院84年度台抗字第22號、
    94年度台抗字第823號裁定看法相同）。因此，執票人已表
    明於何時提示本票，則形式上認已合法行使票據權利，若事
    實上未提示，則應由發票人舉證證明執票人未提示。
三、查本件相對人主張其執有抗告人簽發之系爭本票，並免除作
    成拒絕證書，然其屆期提示未獲付款，故依票據法第123條
    規定聲請裁定准許強制執行等情，已據其提出系爭本票為證
    （見司票卷第4頁），且核系爭本票業已載明「本票」、金
    額、「無條件擔任兌付」、發票日等應記載事項，並由發票
    人即抗告人簽名，是其形式要件並無不符，原裁定予以准許
    ，並無不合。又因系爭本票已載明免除作成拒絕證書，則相
    對人聲請裁定准予強制執行時，自無須提出已為付款提示之
    證據，抗告人如主張相對人未為提示，根據前述說明，應由
    抗告人負舉證責任，但抗告人就相對人未提示乙節並未舉證
    說明，僅泛稱否認相對人曾對其提示及請求付款云云，即不
    足取，本院無從認定其主張為真正。
四、非訟事件依法應由關係人負擔費用者，法院裁定命關係人負
    擔時，應一併確定其數額，非訟事件法第24條第1項定有明
    文。故依法確定本件抗告程序費用額為1,000元，由抗告人
    負擔。
五、據上論結，本件抗告為無理由，依非訟事件法第46條、第21
    條第2項、第24條第1項，民事訴訟法第495條之1第1項、第4
    49條第1項、第95條、第78條，裁定如主文。
中　　華　　民　　國　　111 　年　　3 　　月　　29　　日
                  民事第五庭    審判長法  官  陳文爵
                                      法  官  李  蓓
                                      法  官  施懷閔
以上正本係照原本作成。
本裁定除以適用法規顯有錯誤為理由，不得再抗告；如提再抗告
，應於收受送達後10日內委任律師為代理人向本院提出再抗告狀
（須附繕本1份），並繳納再抗告費新臺幣1,000元。
中　　華　　民　　國　　111 　年　　3 　　月　　29　　日
                                     書記官  張宏賓